臺灣高雄地方法院刑事判決　　　　　　　94年度訴字第2948號
公　訴　人　臺灣高雄地方法院檢察署檢察官
被　　　告　甲○○
上列被告因違反毒品危害防制條例案件，經檢察官提起公訴（九
十四年度毒偵字第六一二０號），嗣因被告就被訴事實為有罪之
陳述，經本院告知簡式審判程序意旨，並聽取公訴人及被告之意
見後，本院合議庭裁定由受命法官獨任依簡式審判程序審理，判
決如下：
    主  文
甲○○施用第一級毒品，累犯，處有期徒刑拾壹月。扣案之第一
級毒品海洛因壹包（驗後淨重零點零公克、空包裝重零點貳公
克）及使用過之注射針筒壹支均沒收銷燬之。
    事  實
一、甲○○前因違反毒品危害防制條例案件（詳後述），經本院
    九十二年度訴字第二二七九號判決判處有期徒刑九月確定，
    於民國九十四年一月十五日縮短刑期執行完畢。另因施用毒
    品案件，經本院九十年度毒聲字第六八二五號裁定送觀察、
    勒戒後，認有繼續施用毒品之傾向，而以九十年度毒聲字第
    七一一九號裁定令入戒治處所強制戒治一年，再以九十一年
    度毒聲第一九六四號裁定停止戒治，所餘期間付保護管束，
    復經九十一年度毒聲字第七六五三號裁定撤銷停止強制戒治
    ，再令入戒治處所施以強制戒治，期滿後即由台灣高雄地方
    法院檢察署檢察官於九十二年一月二十二日以九十二年度戒
    毒偵字第九一號為不起訴處分確定。又於九十二年間再因施
    用毒品，除據臺灣高雄地方法院檢察署檢察官以九十二年度
    毒偵字第四八二０號提起公訴，經本院九十二年度訴字第二
    二七九判決判處有期徒刑九月確定外，另由本院以九十二年
    度毒聲字第四九０三號裁定令入戒治處所施以強制戒治一年
    ，於九十三年一月九日因毒品危害防制條例修正執行完畢而
    釋放（起訴書誤載為九十三年四月十五日）。詎其猶不知悛
    悔，復基於施用第一級毒品海洛因之犯意，於前開強制戒治
    執行完畢釋放後五年內，於九十四年六月三十日二十二時許
    ，在其位於高雄縣彌陀鄉○○村○○路二巷六號住處內，以
    將海洛因摻水後，再以針筒注射之方式，非法施用第一級毒
    品海洛因一次。嗣於同年七月二日十九時三十分許，在高雄
    縣彌陀鄉○○村○○路二巷四號旁空地為警查獲，並經其同
    意後採尿送驗，而查悉上情。另扣得甲○○所有之第一級毒
    品海洛因一包（驗後淨重零點零三公克、空包裝重零點二公
    克）及使用過之注射針筒一支。
二、案經高雄縣政府警察局岡山分局報請台灣高雄地方法院檢察
    署檢察官偵查起訴。
    理  由
一、本件被告甲○○係違反毒品危害防制條例第十條第一項之施
    用第一級毒品罪，其法定刑為死刑、無期徒刑、最輕本刑為
    三年以上有期徒刑以外之罪，於準備程序進行中，被告就被
    訴事實為有罪之陳述，由受命法官告知簡式審判程序之要旨
    並聽取其與公訴人之意見，經被告同意適用簡式審判程序後
    ，本院亦認無不得或不宜改依簡式審判程序進行之處，爰依
    刑事訴訟法第二百七十三條之一第一項、第二百八十四條之
    一規定，本院合議庭裁定裁定本件由受命法官獨任進行簡式
    審判程序，合先敘明。
二、上揭事實，業有尿液採證檢驗對照表、及台灣檢驗科技股份
    有限公司九十四年七月二十一日濫用藥物尿液檢驗報告各一
    件在卷可稽，另扣得被告所有之第一級毒品海洛因一包及使
    用過注射針筒一支可資佐證。上開毒品送請法務部調查局鑑
    定之結果，確含有第一級毒品海洛因成分（驗後淨重零點零
    三公克、空包裝重零點二公克），有卷附該局調科壹字第二
    二００二一００一號鑑定通知書一份可佐；又扣案使用過注
    射針筒一支物品經本院送請高雄醫學大學附設中和紀念醫院
    鑑定之結果，呈現第一級毒品海洛因陽性反應，亦有卷附該
    院九十四年九月六日九四０八—九０三號檢驗報告可參，復
    為被告於本院審理中坦認不諱，足徵被告之自白核與事實相
    符，堪予採信。另查，被告前因施用毒品案件，經裁定送觀
    察、勒戒後，認有繼續施用毒品之傾向，遂以裁定令入戒治
    處所強制戒治一年，再由本院裁定停止戒治，所餘期間付保
    護管束，復經裁定撤銷停止強制戒治，再令入戒治處所施以
    強制戒治，期滿後即由台灣高雄地方法院檢察署檢察官以九
    十二年度戒毒偵字第九一號為不起訴處分確定；又於九十二
    年間因施用毒品，除經本院九十二年度訴字第二二七九判決
    判處有期徒刑九月確定外，另以裁定令入戒治處所施以強制
    戒治，於九十三年一月九日執行完畢釋放等情，有臺灣高等
    法院被告前案紀錄表及刑案查註紀錄表各一份附卷可參，足
    認被告確於前開強制戒治執行完畢釋放後、五年內再犯毒品
    危害防制條例第十條第一項施用第一級毒品海洛因之罪。職
    是，本件事證明確，被告犯行洵堪認定，應依法論科。
三、查海洛因係毒品危害防制條例第二條第二項第一款所定之第
    一級毒品，依法不得持有、施用及販賣。核被告甲○○所為
    ，係違反毒品危害防制條例第十條第一項施用第一級毒品罪
    。其施用第一級毒品海洛因前持有海洛因之低度行為，應為
    施用之高度行為所吸收，不另論罪。被告前因違反毒品危害
    防制條例案件，經本院九十二年度訴字第二二七九號判決判
    處有期徒刑九月確定，於九十四年一月十五日縮短刑期執行
    完畢一節，有前開臺灣高等法院被告前案紀錄表附卷足憑，
    是其前受有期徒刑執行完畢後，五年內再犯有期徒刑以上之
    本罪，為累犯，應依法加重其刑。爰審酌被告前因施用毒品
    案件，屢經觀察勒戒、強制戒治及法院科刑判決後，竟再為
    本件施用毒品犯行，足見其惡習已深，且戒絕毒癮之意志不
    堅，未能體悟施用毒品對自己、家人造成之傷害及社會之負
    擔，自屬可議；惟念其於犯後態度良好，並能坦承犯行及施
    用毒品本質上係屬戕害自身健康之行為，尚未直接危害他人
    ，反社會性之程度應屬較低等一切情狀，量處如主文所示之
    刑，以資懲儆。此外，扣案第一級毒品海洛因一包（驗後淨
    重零點零三公克、空包裝重零點二公克）係查獲之毒品，且
    該包裝袋與其內毒品業已無法析離；至扣得之使用過注射針
    筒一支亦與其內殘餘毒品同屬無法析離，應將之同視為第一
    級毒品無訛，從而不問屬於犯人與否，應均依毒品危害防制
    條例第十八條第一項前段規定沒收銷燬之。
據上論斷，應依刑事訴訟法第二百七十三條之一第一項、第二百
九十九條第一項前段，毒品危害防制條例第十條第一項、第十八
條第一項前段，刑法第十一條、第四十七條，判決如主文。
中　　華　　民　　國　　94　　年　　11　　月　　11　　日
                  刑事第四庭  法　官 陳明呈
以上正本證明與原本無異。
如不服本判決，應於收受送達後10日內向本院提出上訴書狀。
中　　華　　民　　國　　94　　年　　11　　月　　15　　日
　　　　　　　　　　　        書記官 林明忠
附錄本判決論罪科刑之法條：
毒品危害防制條例第十條
施用第一級毒品者，處六月以上五年以下有期徒刑。
施用第二級毒品者，處三年以下有期徒刑。
